# 请教陈老师，三板挂牌中有哪些中介费可以冲资本公积的吗？

提问人：anson_lee 时间：2015-10-27 14:58:25
陈老师，公司在挂牌新三板，请教一下三板挂牌中有哪些中介费可以冲资本公积的吗？还有挂牌后定增的中介费可以冲资本公积吗？

回答人：chenyiwei
根据《企业会计准则第 37 号——金融工具列报》的规定，可冲减资本公积的交易费用必须是与权益性交易直接相关的增量费用，即需对应于新增权益。如果挂牌和定增两个环节是有先后的，则挂牌环节因为没有引入新的权益资金，因此全部相关中介费用等交易费用均应费用化处理。 后续与定增相关的交易费用，在满足“直接增量费用”判断标准的前提下，可以冲减发行溢价。